---
title: "homework 5"
output: html_document
params:
  studentName: "吳思璇"
  studentID: "410477074"
editor_options: 
  chunk_output_type: inline
---

# 注意事項

存檔與填寫注意事項：

假設你叫王小明，學號41078392。

  1. 有些同學可能家裡電腦不是utf-8設定，為防萬一，請於存檔時使用：File > save with enconding, 然後選utf-8

  2. 本文檔開始的Frontmatter中，studentID（即key）其value目前為"你的學號"，以上面學號為例則必需改成"41078392"；而studentName（key）其value目前為"你的名字"，以上面名字為例則必需改成"王小明"
  
> 每次作業滿分10分：有寫作業於期限內上傳得3分，剩餘7分依作業準確率決定最後得分多寡，除非該題另有規定。

> 前述存檔與frontmatter要求缺任何一個則扣1分。

請先執以下code chunk, 引入所需packages，答案禁止引用其他套件（Package）。
```{r setup, include=FALSE}
knitr::opts_chunk$set(echo = F, eval=F)
library(jsonlite); library(lubridate); library(readr); library(stringr); 
```

# 題目

## 1 平均身高  
以下是來自政府開放資料平台的台灣[學生5-16歲身高平均值](https://data.gov.tw/dataset/6283)
```{r data1}
jsonlite::fromJSON("https://www.dropbox.com/s/es19f62rijrd8i7/studentHeight.json?dl=1") -> studentHeights
```

### 1.1  類別調整
請將「學年度」及「年齡」都改成ordered factor, levels順序以其文字數值從小排到大。( 答案物件studentHeights本身)

```{r ans11, message=FALSE}
studentHeights$學年度 <- factor(
studentHeights$學年度,c("96","97","98","99","100","101","102","103","104","105","106"))
levels(studentHeights$學年度)


studentHeights$年齡 <- factor(studentHeights$年齡,c("6","7","8","9","10", "11","12","13","14","15"))
levels(studentHeights$年齡)
studentHeights
```

### 1.2 年齡層
請在studentHeights新增「年齡層」元素（class ordered factor
），其類別排序為6-8 < 9-12 < 13-15三類年齡層。
```{r ans12}
factor(studentHeights$年齡層,c("6-8","9-12","13-15")) -> studentHeights$年齡層
levels(studentHeights$年齡層)
studentHeights$`年齡層`
```

### 1.3 各年齡層平均身高
請創造一個named numeric vector, averageHeightByGroup (class numeric, length=3) 其值分別是三組年齡層各自所包含年齡下不分性別身高的平均（即第一個值是所有6-8歲不分學年度、不分性別身高（總計身高）的平均，再來是9-12歲，最後是13-15歲），而此vector的元素名稱也分別是"6-8", "9-12", "13-15" (hint: 數值向量x元素平均, 可用mean(x)求得； 這題也考驗同學組合數個「要不要」向量`pick_XXX`)

```{r ans13}
View(studentHeights)
str_detect(studentHeights$年齡層,"6-8") -> a
str_detect(studentHeights$類別,"總計") -> b
studentHeights$平均身高[a&b]
mean(117.1,121.4,127.1,117.2,121.5,127.3,117.3,121.6,127.3,
117.3,121.5,127.3,117.3,121.4,127.3,117.3,121.5,127.3,
117.3,121.6,127.5,116.5,121.6,127.6,116.4,121.5,127.5,
116.8,121.2,127.0,116.7,121.0,127.1) ->c

str_detect(studentHeights$年齡層,"9-12") -> d
str_detect(studentHeights$類別,"總計") -> e
studentHeights$平均身高[e&d]
mean(132.8,138.8,145.0,151.4,132.9,138.8 ,145.3, 151.4 ,133.0,
138.8,145.1,151.6,133.0,138.9 ,145.1 ,151.4, 132.9 ,138.7,
 145.1,151.4,133.0,138.8,145.1 ,151.5 ,133.1, 139.0 ,145.2,
151.5,133.3,139.0,145.4,151.8 ,133.3 ,139.2 ,145.3, 151.8,
 132.9,138.8,145.1,151.4,132.8 ,138.8 ,145.2 ,151.5) ->f

str_detect(studentHeights$年齡層,"13-15") -> g
str_detect(studentHeights$類別,"總計") -> h
studentHeights$平均身高[g&h]
##?mean(as.numeric(studentHeights$平均身高[g&h]))
# why different?
##?mean(157.1 ,161.1 ,163.2, 157.2, 161.3, 163.3, 157.3, 161.2, 163.2,157.3 ,161.3, 163.2 ,157.1, 161.3, 163.2, 157.2, 161.2, 163.3,157.4 ,161.3, 163.3 ,157.5, 161.6, 163.7, 157.6, 161.6, 163.9,157.1 ,161.0 ,163.2 ,157.1, 161.0, 163.3) -> i
averageHeightByGroup<- c(c,f,i)
averageHeightByGroup
```

### 1.4 性別差異
請創造一個named numeric vector, heightDifferenceByGroup (class numeric, length=3) 其值分別是三組年齡層各自所包含年齡下的「男性平均」減去「女性平均」（即第一個值是所有6-8歲不分學年度的男女平均差異，再來是9-12歲，最後是13-15歲），而此vector的元素名稱也分別是"6-8", "9-12", "13-15" (hint: 數值向量x元素平均, 可用mean(x)求得)

```{r ans14}
str_detect(studentHeights$年齡層,"6-8") -> a1
str_detect(studentHeights$類別,"男")->aboy
str_detect(studentHeights$類別,"女")-> agirl
studentHeights$平均身高[a1&aboy]
mean(as.numeric(studentHeights$平均身高[a1&aboy]))-mean(as.numeric(studentHeights$平均身高[a1&agirl])) ->d1

str_detect(studentHeights$年齡層,"9-12") -> b1
str_detect(studentHeights$類別,"男")->bboy
str_detect(studentHeights$類別,"女")-> bgirl
studentHeights$平均身高[b1&bboy]
mean(as.numeric(studentHeights$平均身高[b1&bboy]))-mean(as.numeric(studentHeights$平均身高[b1&bgirl])) ->d2

str_detect(studentHeights$年齡層,"13-15") -> c1
str_detect(studentHeights$類別,"男")->cboy
str_detect(studentHeights$類別,"女")-> cgirl
studentHeights$平均身高[c1&cboy]
mean(as.numeric(studentHeights$平均身高[c1&cboy]))-mean(as.numeric(studentHeights$平均身高[c1&cgirl])) ->d3

heightDifferenceByGroup <- c(d1,d2,d3)
heightDifferenceByGroup
```


## 2 各學系

```{r data2}
jsonlite::fromJSON("https://www.dropbox.com/s/bp0w8tjgrhi79x7/sameMajorDifferentWritings.json?dl=1") -> differentMajors
```

### 2.1 改系名
請寫下「一個」字串的regex字串向量，稱之為realEstateRegex （class character, length=1）,

```{r ans21}
realEstateRegex <- "[\u4E00-\u9FFF]+"
realEstateRegex
```

使得執行以下程序後differentMajors裡屬「不動產與城鄉環境學系（不管何種寫法）」的都會變成"不動系"。這裡regex還有一個限制考驗，就是：「不動產與城鄉環境學系」的十個字都只會出現一次（所以不能寫"(不動系|不動產系|...)"之類的——不、動、系三字出現二次，違規）。(hint: 這題使用regex quantifier裡的`?`會容易很多)
```{r}
str_replace(differentMajors,realEstateRegex,"不動系")
```



### 2.2 factor levels
直接將differentMajors轉成factor, 並將它的levels存在currentLevels（class character）。（雖然同系有不同叫法而形成好幾個levels，這題不用去整併它。）
```{r ans22}
factor(differentMajors)
levels(factor(differentMajors)) -> currentLevels
currentLevels
```


### 2.3 商學院
請寫下「一個」字串的regex（class character, length=1）稱之為bSchoolRegex,

```{r}
"[\u4E00-\u9FFF]+" ->bSchoolRegex
bSchoolRegex
```

使得執行以下程序後currentLevels裡屬商學院的系都會變成"商學院"。（其實此題也可以要求第一題的限制，但怕難度太高這題則不設「系名字元不重覆」的限制）
```{r}
str_replace(currentLevels,bSchoolRegex,"商學院")
```

### 2.4 改所有系名
請統一differentMajors裡的系名如下：
  休運系，金融系，經濟系，社會系，社工系，公行系，不動系
  
這題不限方法或regex使用次數。（答案物件differentMajors本身, class factor）

```{r ans24}
# currentLevels
"(不動產城鄉學系|不動產與城鄉環境學系|不動系)" -> a
str_replace(differentMajors,a,"不動系") -> differentMajors

"(公共行政暨政策學|公共行政|公行)(?=系)" -> b
str_replace(differentMajors,b,"公行") -> differentMajors

"(社會工作學系|社工系)" -> c
str_replace(differentMajors,c,"社工系") -> differentMajors

"(金融|金融與合作經營學|金融與合作學)(?=系)" -> d
str_replace(differentMajors,d,"金融") -> differentMajors

"(經濟|經濟學)(?=系)" -> e
str_replace(differentMajors,e,"經濟") -> differentMajors

"(休閒與運動管理學|休運)(?=系)" -> f
str_replace (differentMajors,f,"休運") -> differentMajors

"(社會學|社會)(?=系)" -> g
str_replace(differentMajors,g,"社會") ->differentMajors

levels(factor(differentMajors))
differentMajors
```


### 2.5 學院factor
另創一個school物件（class factor），它的每個元素對應differentMajors學系所屬之學院：

  * 商學院：包含休運系，金融系
  
  * 社科院：包含經濟系，社會系，社工系
  
  * 公共事務學院： 包含公行系，不動系

即levels(school)會有「公共事務學院、商學院、社科院」。


```{r ans25}

"(公共行政暨政策學系|公共行政系|公行系|不動產城鄉學系|不動產與城鄉環境學系|不動系)" -> p
str_replace(differentMajors,p,"公共事務學院") -> differentMajors


"(休閒與運動管理學系|休運系|金融系|金融與合作經營學系|金融與合作學系)" -> q
str_replace(differentMajors,q,"商學院") -> differentMajors

"(社會工作學系|社工系|社會學系|社會系|經濟系|經濟學系)" -> r
str_replace(differentMajors,r,"社科院") -> differentMajors

school <- factor(differentMajors)
levels(school)
school
```

